# 请教陈版-公司支付的土地出让相关的建筑履约保证金问题

提问人：zxcpoi2046 时间：2019-11-25 06:30:20
公司根据土地出让合同的约定，支付了土地价款约 5% 的建筑履约保证金，现在由于公司无法达成合同上约定的投资金额、税收等要求，相关履约保证金无法收回。
由于相关款项金额较大，是否必须一次性计提坏账准备，能否作为土地使用权原值的一部分计入无形资产科目。
我个人判断由于相关款项类似罚款，无法给公司未来带来经济效益，不符合资产定义。

回答人：chenyiwei
履约保证金损失不符合资产定义，不应计入资产价值，应直接计入损益处理，或者在损失发生时直接核销。